【裁判字號】    90,易,578
【裁判日期】    901008
【裁判案由】    毒品危害防制條例
【裁判全文】
臺灣苗栗地方法院刑事判決                            九十年度易字第五七八號
    公  訴  人  臺灣苗栗地方法院檢察署檢察官
    被      告  甲○○
右列被告因違反毒品危害防制條例案件，經檢察官提起公訴（九十年度毒偵字第一二
０七號），本院判決如左：
    主  文
甲○○施用第二級毒品，累犯，處有期徒刑拾月。
扣案第二級毒品安非他命壹包（警秤毛重壹點零公克）沒收銷燬。
    事  實
一、甲○○前於民國八十五年間，因違反麻醉藥品管理條例案件，經法院判處有期徒
    刑十月確定，嗣於八十六年間，再因違反麻醉藥品管理條例案件，經法院判處有
    期徒刑六月確定，兩案接續執行，於八十七年二月四日因縮短刑期執行完畢。詎
    甲○○前又因施用毒品案件，經本院裁定送觀察、勒戒後，認無繼續施用毒品之
    傾向，經本院於八十七年十一月二十四日，以八十七年度易字第四三七號判決免
    刑確定。嗣又分別因施用第一、二毒品案件，經本院以八十九年度毒聲字第一四
    九六號裁定送觀察、勒戒後，認有繼續施用傾向，分別經本院於九十年五月三十
    日、九十年四月九日，分別以九十年度訴字第二七號判決、九十年易字四一號判
    決判處有期徒刑十月、十一月確定。詎其於停止戒治付保護管束期間又基於施用
    第二級毒品犯意，於上開停止戒治付保護管束出所後之九十年五月十七日當日某
    時，在苗栗縣公館鄉中義村一一三號之友人住處施用第二級毒品安非他命乙次，
    嗣於同年月日十六時二十分許，為警持搜索票至上址查獲，並扣得安非他命一包
    （警秤毛重一．０公克）。
二、案經苗栗縣警察局苗栗分局報請台灣苗栗地方法院檢察署檢察官偵查起訴。
    理  由
一、訊據被告甲○○矢口否認有何施用安非他命之犯行，辯稱尿液報告之所以會有安
    非他命陽性反應，可能係因在前揭友人住處之房間內友人施用安非他命的關係，
    伊才吸到云云，惟查右開事實，業經警採集被告排放尿液送經苗栗縣衛生局檢驗
    結果均呈甲基安非他命陽性反應，有該局出示之煙毒尿液檢驗成績書乙紙附卷可
    稽，又按諸吸入含有甲基安非他命或煙毒品之二手煙，在文獻上雖尚無能否由尿
    液中檢驗出甲基安非他命或煙毒反應研究報告，然按本局檢驗甲基安非他命或煙
    毒案件經驗研判，若非長時間與吸毒者直接相向且存心大量吸入吸毒者所呼出之
    煙氣，以二手煙中可能存在之低劑量甲基安非他命或煙毒，應不致在尿液中檢驗
    出甲基安非他命或煙毒反應；此有法務部調查局第六處八十四年三月三十一日（
    八四）發技一字第八四０二三一五四號函附卷可稽，則依上說明，堪認被告於前
    揭時日確有施用安非他命多次之事實，其空言否認，核屬圖卸之詞，不足採信，
    且又有前揭扣案物扣案可證。又被告前又因施用毒品案件，經本院裁定送觀察、
    勒戒後，認無繼續施用毒品之傾向，經本院於八十七年十一月二十四日，以八十
    七年度易字第四三七號判決免刑確定。嗣又分別因施用第一、二毒品案件，經本
    院以八十九年度毒聲字第一四九六號裁定送觀察、勒戒後，認有繼續施用傾向，
    分別經本院於九十年五月三十日、九十年四月九日，分別以九十年度訴字第二七
    號判決、九十年易字四一號判決判處有期徒刑十月、十一月確定，分別有判決書
    三份在卷足憑，其三犯施用毒品，罪證明確，應予依法論科。
二、核被告甲○○所為，係犯毒品危害防制條例第十條第二項之施用第二級毒品罪。
    其持有毒品之低度行為，應為施用之高度行為所吸收不另論罪。又被告有事實欄
所載論罪科刑執行情形，有台灣高等法院檢察署刑案紀錄簡覆表在卷可稽，其受
    有期徒刑執行完畢後，五年以內再犯本件有期徒刑以上之罪，為累犯，應依刑法
    第四十七條規定加重其刑。爰審酌被告施用毒品限於自殘，未傷及他人，動機係
    因自制力薄弱，手段平和，犯後雖未坦承犯行，惟已表示願意戒毒之決心等一切
    情狀，量處如主文所示之刑，以資儆懲。
三、又扣案之第二級毒品安非他命一包（警秤毛重計一．０公克），不問屬於犯人與
    否，應依毒品危害防制條例第十八條第一項前段規定沒收銷燬之。另扣案之吸食
    器一組，非專供施用毒品所用，且被告否認為其所有，故不另為沒收之諭知，附
    此敘明。
據上論斷，應依刑事訴訟法第二百九十九條第一項前段，毒品危害防制條例第十條第
二項、第十八條第一項前段，刑法第十一條前段、第四十七條，判決如主文。
本案經檢察官黃志勇到庭執行職務
中      華      民      國    九十    年      十      月      八      日
                                      臺灣苗栗地方法院刑事第一庭
                                              法  官  林  靜  雯
右正本證明與原本無異。
如不服本判決，應於判決送達後十日內向本院提出上訴狀( 應附繕本 )，上訴於臺灣
高等法院台中分院。
                                              書記官  歐  明  秀
中      華      民      國    九十    年      十      月      八      日


司法院資訊處製作；財團法人民間司法改革基金會備份。
